臺灣新竹地方法院刑事判決　
111年度易字第233號
聲  請  人  臺灣新竹地方檢察署檢察官
被      告  吳碧慧


上列被告因妨害名譽案件，經檢察官聲請以簡易判決處刑（110
年度偵字第7290號），本院認為不應以簡易判決處刑（111年度
竹簡字第94號），改依通常程序審理，判決如下：
    主  文
本件公訴不受理。
    理  由
一、公訴意旨略以：被告甲○○之子即兒童辛○○（真實姓名詳卷）
    與告訴人乙○○之子即兒童簡○○（真實姓名詳卷）均就讀新竹
    科學園區實驗高級中等學校國小部。緣被告認告訴人於民國
    109年11月19日中午放學時間，在新竹科學園區實驗高級中
    等學校校門口，在其子辛○○面前所述辛○○摸他人下體、私密
    處乙事，並非事實，該不實訊息已致辛○○心靈受創，因而心
    生不滿，基於公然侮辱之犯意，於附表各編號所載時間即放
    學時間、地點，對告訴人為附表各編號所載之言論，使斯時
    經過校門口、警衛室門口之不特定人得以共見共聞，足以貶
    損告訴人之人格及社會評價，因認被告涉犯刑法第309條第1
    項之公然侮辱罪嫌等語。
二、按告訴乃論之罪，告訴人於第一審辯論終結前，得撤回其告
    訴；又告訴經撤回者，法院應諭知不受理之判決，刑事訴訟
    法第238條第1項、第303條第3款分別定有明文。
三、本件被告經檢察官聲請簡易判決處刑之罪名係刑法第309條
    第1項之公然侮辱罪嫌，依同法第314條前段之規定，須告訴
    乃論。茲據告訴人於本院辯論終結前具狀撤回對被告之告訴
    ，有聲請撤回告訴狀在卷可稽（院竹簡卷第75頁），揆諸前
    開說明，爰不經言詞辯論，逕為諭知不受理之判決。
據上論斷，應依刑事訴訟法第303條第3款、第307條，判決如主
文。
中　　華　　民　　國　　111 　年　　3 　　月　　18　　日
                  刑事第九庭  法　官  李建慶
以上正本證明與原本無異。  
如不服本判決應於收受送達後20日內向本院提出上訴書狀，並應
敘述具體理由；其未敘述上訴理由者，應於上訴期間屆滿後20日
內向本院補提理由書（均須按他造當事人之人數附繕本）「切勿
逕送上級法院」。告訴人或被害人如對於本判決不服者，應具備
理由請求檢察官上訴，其上訴期間之計算係以檢察官收受判決正
本之日期為準。　　　　　　　　　
中　　華　　民　　國　　111 　年　　3 　　月　　18　　日
                              書記官  張慧儀
      
附表
編號 時間（民國） 地點 告訴人乙○○指訴被告妨害名譽之事實 1 109年12月11日12時許 校門內 警衛室門口 我站在警衛室門口等小孩，被告走到我面前說：哼！賤人(錄音檔10”12) 2 109年12月17日12時至12時10分許 校門內 警衛室門口 小人一個(錄音檔1”54)實驗有二年一班小人(錄音檔2”06)小人一個(錄音檔2”13)心這麼壞，叫兒子來講，小心被告，我跟你講ㄏㄡ法庭見啊！我跟你講你讓辛○○在門口哭，你知不知道那爛東西，這爛東西已經不只一次這樣子，然後他小人你也跟著小人，你讓他在大門這樣哭，全班都知道你說什麼摸下體，你真齷齪、卑鄙啊！我跟你講你不要叫你兒子去講，徐世衡、徐千惠會去找他，你再來講法院見吶，你怎麼會這麼這麼賤啊！真賤的一個女人，心夠壞的，我跟你講法庭見，我絕對會寄存證信函給你，那一天像癟三，叫你來第四辦公室，張文怡跟徐主任等你你不來，二個家長在等你，你不來，你如果今天，你如果今天相信他，ㄟ我跟你講你這個人真的是心夠黑，你叫你兒子跑來找我兒子講說，你兒子說我媽媽說的，你夠壞不壞心啊！ㄟ我哪裡得罪你，我哪裡得罪你啊！我哪裡得罪你，我兒子哪裡得罪你，什麼摸下體，摸什麼私密處，你嘴巴講出來你這張嘴巴，全二年三班的人都知道你這個人，唯恐天下不亂，那個爛東西他誣陷辛○○，他頭碰到那個椅子，撿個衛生紙碰到椅子，他誣賴他，趁他去上廁所亂講話，你這個小人跟他磁場還真接近，他哪裡得罪你，請問一下他哪裡得罪你，他哪裡得罪你，你要這樣讓他在大門口這樣哭，哭到全辦公室都知道你這個人，哪裡得罪你啊！我告訴你欠辛○○一個道歉，你沒有，我跟你講法庭見，法庭見你懂嗎？我誰都不寄，我就寄存證信函給你，律師費你出啊！他哪裡得罪你你要讓他這樣哭，小孩子都沒有講，你講什麼下體講什麼私密處，你到底在幹嘛！第二天跟我講你們二年三班要你道歉，我沒有要道歉，我只是指出他自己小孩，如果他今天他孩子沒幹壞事，他要出來道歉嗎？他要出來道歉嗎？教個模範生，我問徐世衡二年一班模範生是這樣教出來的，這樣的畏畏縮縮的小孩，跑來找辛○○什麼意思啊！你什麼意思，請問他跟你有仇嗎？他跟你有仇嗎？你為什麼要這樣子那個，有仇嗎？還講第二天還講說我相信，你相信你就不會讓一個八歲孩子在那邊大哭，哭到辦公室全辦公室都知道你這個人，你心有夠黑的，夠狠心的，他看到你這張臉就想做惡夢，那2個小孩子寫道歉書你看了嗎？你那個書還我我跟你講，不然我告你侵佔喔！我不是叫你還我嗎？全辦公室都知道叫你來你不來，像鱉三一樣，躲在家裡不敢來，叫你兒子來找我兒子，他跟你有仇嗎？他跟你有仇嗎？你要這樣子講他，他跟你有仇嗎？ㄟ~~姓簡的，跟你有仇嗎？他跟你，(我小孩走過來，他指著我小孩說)你媽媽壞人你知道嗎？他誣賴那個辛○○你知道嗎？(我牽著我小孩的手離開，她邊罵邊拉我小孩外套帽子，拍打我小孩左肩)你媽媽是壞人，他讓辛○○在那邊哭，你再去找辛○○你試試看，我就告死你，你一年級念我就告你，徐世衡就找你，徐千惠也找你你知道嗎？你媽媽跟你講很壞心(被告拍打我小孩左肩，我跟她說:你這樣子讓我們很害怕)你才讓我們害怕你知道嗎？我告訴你法庭見(我繼續往前走，她拍打我背部，我回她:請你不要打我(錄音檔3”30到7”28) 3 109年12月18日12時至12時15分許 校門內 警衛室門口 被告走過來我前面罵我小人(錄音檔2”27) 4 109年12月21日12時至12時15分許 校門內 警衛室門口 你東西要不要還啊！不還我告你侵佔(錄音檔2”07)(被告沒撥號碼假裝打電話，站在我旁邊假裝講電話(錄音檔4”35)，看到我兒子走向我，馬上掛掉電話對著我小孩說)簡○○你媽壞人，簡○○你媽是壞人你知道嗎？陷害辛○○，你媽是壞人(我跟被告說：請你不要這樣可以嗎？)被告一直對著我們罵，我的小孩害怕哭著說：好恐怖好恐怖，我安撫我的小孩說沒關係，沒事，沒關係，沒事，沒有的事不用管人家) (錄音檔7”25~7”55) 5 109年12月24日12時至12時15分許 校門內 警衛室門口 小人啊！你紅啦！你紅啦！你在二年一你在辦公室你紅啦！你紅啦！心真黑，真骯髒，真齷齪，你紅啦！你教育理念跟人還真不一樣，你教小孩教成這副德性(錄音檔3”38~3”59)哼！滿地屎壞屎，你紅啦！(對著我咳嗽) (錄音檔4”02)齷齪、下流，還教人那個德性，(錄音檔4”36)下流、齷齪，心還真黑，欺負小孩子你蠻會，還當老師勒，我呸！老師個頭，自我感覺良好，萬惡之源，東西要不要還啊！小偷啊！再不還我跟你講我寄存證信函，邁事，心夠黑的，壞心，滿肚子壞水，還真會栽贓，沒本事還探聽別人，你有什麼本事啊！遇到這種骯髒女人真丟臉，你媽壞人，滿肚子的壞水你知道嗎？陷害人，陷害人的，你媽媽滿肚子的壞水，這樣教小孩子，壞人吶你知道嗎？壞人，教你去幹壞事，教小孩這樣，滿肚子的壞水，她小偷啊！偷人家東西不還啊！(錄音檔4”56~8”03)(小孩害怕發抖說好恐怖好恐怖) 6 109年12月28日12時5分至12時10分許 校門內 警衛室門口 被告手比著說:ㄟ簡○○你媽是壞人吶！(錄音檔1”51)(小孩說恐怖) 7 110年2月26日12時至12時10分許 校門口 簡○○你媽是壞人，誣賴小孩，誣賴辛○○，是有摸人家私密，(被告指著小孩說)你媽真齷齪，ㄟ簡○○你媽壞人，(我對被告說：請你不要這樣對著我小孩罵可以嗎？他已經對你心生恐懼了)你是壞人，你誣賴我兒子你知道嗎？你骯髒、齷齪(我對被告說：請你不要對著我小孩子罵，他已經對你心生恐懼了)拜託你媽那麼齷齪，你讓我小孩在這邊哭，他誣賴我小孩，你那見縫插針，ㄟ○○你媽壞人吶！真齷齪你啊！長一副齷齪臉，你見縫插針，對你講的沒錯，教養不一樣，你這樣教小孩，看你還說是老師，我看你可能是被學校開除的，哼~笑死人，你黑掉了你啊！還去打聽別人，我是跟你有仇，那麼下流，ㄟ你媽壞人你知道嗎？(請你不要指著我小孩對著我小孩對我小孩罵，他已經對你心生恐懼了)你媽是壞人，我小孩恐懼你，你讓我小孩在這邊哭，你媽就誣賴辛言旭你知道嗎？那個徐○○他誣賴辛○○，你媽讓他在那邊哭，你媽是壞人，壞人一個，嘴巴這麼賤，你要賤誰不會賤，拜託！惟恐天下不亂，你媽就是壞人一個你知道嗎？誣賴辛○○，你是有幹什麼什麼摸人家什麼，你媽怎麼那麼齷齪，壞人一個，沒搞清楚事實讓小孩在這邊哭，幹的壞事幹的壞事，少來啦！(請你不要擋到我摩托車，我摩托車要出去，請你不要擋著我的摩托車)拜託你不要碰到我的車，碰到我告死你我跟你講，這種人拜託誣賴小孩你最會，下流臉，ㄟ你媽壞人ㄟ，全二年三班都知道你媽是壞人，全部人都知道她壞人(錄音檔5”04~7”49) 8 110年3月4日12時至12時15分許 校門口 你媽是壞人，心很壞(我對被告說：請你不要再對我小孩子這樣怒罵)哼！拜託壞人(我跟被告說：請注意你的嘴巴)請注意你的嘴巴(我對被告說：請你不要這樣，我小孩已經對你心生恐怕了)壞人，你孩子是壞小孩(我跟被告說：不要一直對著我小孩子罵)我沒有罵，我只是說你是壞人(錄音檔4”36~5”11) 壞人還怕小孩知道壞人，不要臉天下無敵(錄音檔0”09~5”11)     9 110年3月18日12時5分至12時10分許 校門內 警衛室門口 我站在警衛室門口等小孩，被告走到我旁邊對著我罵小人(錄音檔7”04) 10 110年4月8日 12時至12時10分許 校門內 警衛室門口 我站在警衛室門口等小孩，被告走到我旁邊停下來罵我賤人(錄音檔0”08) 11 110年5月3日 12時5分至12時10分許 校門內 警衛室門口 我站在警衛室門口等小孩，被告走到我旁邊對我吐口水~呸！(錄音檔3”22) 

得上訴。